臺灣士林地方法院刑事判決
111年度易字第335號
公  訴  人  臺灣士林地方檢察署檢察官
被      告  李依蒨（原名：李佳芯）



             林博舜



上列被告等因詐欺案件，經檢察官提起公訴（110年度偵字第121
86、16969號），本院判決如下：
    主    文
李依蒨犯詐欺取財罪，處有期徒刑壹年肆月。未扣案之犯罪所得
新臺幣伍佰壹拾壹萬柒仟元沒收，於全部或一部不能沒收或不宜
執行沒收時，追徵其價額。
林博舜無罪。
    犯罪事實
一、李依蒨（原名：李佳芯）於民國109年12月間結識劉雅惠，
    並認劉雅惠為乾媽。李依蒨明知其於110年2月至6月間並未
    確診新冠肺炎，毋須在新北市○○區○○○路000巷00號17樓居所
    進行居家隔離，更無因新冠肺炎而有就診、住院醫療之必要
    ，竟意圖為自己不法之所有，基於詐欺之接續犯意，以LINE
    、微信等通訊軟體向劉雅惠佯稱其現罹患新冠肺炎，無法離
    開隔離地點即新北市○○區○○○路000巷00號17樓居所，若劉雅
    惠協助提供其離開居家隔離地點前往就醫、住院等相關檢疫
    、治療等費用，則其離開隔離地點後願意提供新臺幣（下同
    ）3,000萬元以上之金錢予劉雅惠等不實訊息，致劉雅惠陷
    於錯誤，自110年2月4日起至6月6日止，於附表所示時間，
    以附表所示方式，交付如附表所示數額之金錢共計511萬7,0
    00元予李依蒨。嗣劉雅惠察覺有異而報警處理，報警過程中
    因李依蒨仍持續向劉雅惠索要財物，司法警察遂提供假鈔35
    萬元供劉雅惠前往赴約，俟不知情之林博舜依李依蒨指示於
    110年6月15日13時30分許前往臺北市○○區○○○路○段000號向
    劉雅惠取款時，埋伏於側之司法警察即上前表示身份而查獲
    林博舜，並循線查悉上情。
二、案經劉雅惠訴由臺北市政府警察局士林分局報告臺灣士林地
    方檢察署檢察官偵查起訴。
    理    由
壹、有罪部分
一、證據能力
　　按被告以外之人於審判外之言詞或書面陳述，除法律有規定
    者外，不得作為證據；又被告以外之人於審判外之陳述，雖
    不符合刑事訴訟法第159條之1至第159條之4之規定，而經當
    事人於審判程序同意作為證據，法院審酌該言詞陳述或書面
    陳述作成時之情況，認為適當者，亦得為證據，而當事人、
    代理人或辯護人於法院調查證據時，知有上開不得為證據之
    情形，而未於言詞辯論終結前聲明異議者，視為有前項之同
    意，刑事訴訟法第159條第1項及第159條之5分別定有明文。
    本案據以認定被告李依蒨犯罪之供述證據，有關被告以外之
    人於審判外之陳述，公訴人及被告李依蒨在本院審理時均未
    爭執其證據能力，復經本院審酌認該等證據之作成無違法、
    不當或顯不可信之情況，而非供述證據亦非公務員違背法定
    程序所取得，依刑事訴訟法第159條之5規定、第158條之4規
    定之反面解釋，均有證據能力，合先敘明。
二、認定犯罪事實所憑之證據及理由
  ㈠上揭犯罪事實業據被告李依蒨坦承不諱（臺灣士林地方檢察
    署110年度偵字第16969號卷【下稱偵16969號卷】第237至24
    3頁，本院111年度易字第335號卷【下稱本院卷】第56至57
    、188、195頁），核與同案被告林博舜（臺灣士林地方檢察
    署110年度偵字第12186號卷【下稱偵12186號卷】一第16至2
    0、131至141頁，本院卷第62、63、145頁）、證人即告訴人
    劉雅惠所述相符（偵12186號卷一第33至35、251至253、275
    頁，偵16969號卷第81至183頁），並有被告李依蒨與告訴人
    之LINE對話紀錄、微信對話紀錄（偵12186號卷二第9至104
    、183至191、199至209、213至217、221至223頁，偵16969
    號卷第91至167、195至206頁）、被告與其虛構人物「檢疫
    人員張小姐」間之對話紀錄（偵12186號卷二第181、193至1
    97、211、219、225至229、231至233、235至241頁，偵1696
    9號卷第196、197、198、205頁）、告訴人合作金庫銀行帳
    號0000000000000號帳戶存摺影本、歷史交易明細查詢結果
    （偵12186號卷一第45至55頁，偵16969號卷第287至289頁）
    、告訴人提供之轉帳/提款明細、永豐商業銀行110年5月5日
    匯款申請單、合作金庫銀行110年5月21日匯款申請書代收入
    傳票（偵12186號卷一第57、61至67頁，偵12186號卷二第7
    頁）、被告李依蒨中國信託銀行帳號000000000000號帳戶存
    款交易明細（偵12186號卷一第177至228頁）、被告林博舜
    中國信託銀行帳號000000000000號帳戶存款交易明細（偵16
    969號卷第255至280頁）等件在卷可稽，足認被告李依蒨上
    開自白與事實相符。
  ㈡本案事證明確，被告李依蒨之犯行洵堪認定，應予依法論科
    。 
三、論罪科刑
　㈠核被告李依蒨所為，係犯刑法第339條第1項之詐欺取財罪。
    被告李依蒨基於同一詐欺犯意，以上述手法行騙，致告訴人
    在密切接近之時間內，先後交付如附表所示22筆款項予被告
    李依蒨，為接續犯，應論以一罪。　　
　㈡爰審酌被告李依蒨濫用告訴人對其之信任，捏造不實理由向
    告訴人商借金錢，致告訴人陷於錯誤而貸與款項，造成告訴
    人受有財產損害合計達511萬餘元之多，所為實不可取，併
    審酌被告李依蒨雖坦承犯行、惟迄今未能賠償告訴人分文以
    彌補告訴人損失之犯後態度、告訴人遭詐騙之數額，暨被告
    前科素行、犯罪手段、目的、所獲利益，於本院審理時自陳
    之教育程度、家庭經濟狀況（本院卷第196頁），及告訴人
    之量刑意見（本院卷第196頁）等一切情狀，量處如主文所
    示之刑。
四、沒收
　　按犯罪所得之沒收，乃為避免任何人坐享不法所得，基於澈
    底剝奪犯罪所得，以根絕犯罪誘因之立法意旨，不問成本及
    利潤，應以總額沒收為原則。被告實行上開犯行，向告訴人
    詐得合計511萬7000元，均屬其犯罪所得，雖未扣案，然未
    實際合法發還被害人，爰依刑法第38條之1第1項前段規定宣
    告沒收，並依同條第3項規定諭知於全部或一部不能沒收或
    不宜執行沒收時，追徵其價額。
貳、無罪部分
一、公訴意旨另以：被告林博舜與被告李依蒨原為男女朋友，2
    人原認告訴人劉雅惠為乾媽，被告李依蒨明知其未有3,000
    萬元以上之資產，亦未確診新冠肺炎，竟與被告林博舜共同
    意圖為自己不法之所有，基於詐欺之接續犯意聯絡，由被告
    李依蒨自110年2月某日起，以LINE、微信等通訊軟體向告訴
    人佯稱其富有資力，現罹患新冠肺炎，無法離開檢疫所，若
    告訴人協助提供新冠肺炎治療及相關檢疫費用，其離開檢疫
    所後，願意提供3,000萬元以上金錢予告訴人之不實訊息，
    致告訴人劉雅惠陷於錯誤，於附表編號3、4、5、6、7、12
    、13、15、16、17、19、20、21、22所示時間、在臺北市○○
    區○○路00號超商處，將如附表所示金額之現金交予被告林博
    舜，再由被告林博舜以附表所示方式轉交予被告李依蒨。因
    認被告林博舜亦共同涉犯刑法第339條第1項之詐欺取財罪嫌
    等語。
二、按犯罪事實應依證據認定之，無證據不得認定犯罪事實；不
    能證明被告犯罪者，應諭知無罪之判決，刑事訴訟法第154
    條第2項、第301條第1項分別定有明文；而認定不利於被告
    之事實，須依積極證據，茍積極之證據本身存有瑕疵而不足
    為不利於被告事實之認定，即應為有利於被告之認定，更不
    必有何有利之證據，而此用以證明犯罪事實之證據，猶須於
    通常一般人均不至於有所懷疑，堪予確信其已臻真實者，始
    得據以為有罪之認定，倘其證明尚未達到此一程度，而有合
    理性之懷疑存在，致使無從為有罪之確信時，即應為無罪之
    判決（最高法院76年台上字第4986號、30年上字第816號等
    判例意旨可資參照）。又刑事訴訟法第161條已於91年2月8 
    日修正公布，其第1項規定：檢察官就被告犯罪事實應負舉
    證責任，並指出證明之方法，因此檢察官對於起訴之犯罪事
    實，應負提出證據及說服之實質舉證責任，倘所提出之證據
    不足為被告有罪之積極證明，或其指出證明之方法，無從說
    服法院以形成被告有罪之心證，基於無罪推定之原則，自應
    為被告無罪判決之諭知（最高法院92年台上字第128號判例
    意旨可資參照）。
三、公訴意旨認被告林博舜涉犯上開罪嫌，無非係以：㈠被告林
    博舜於警詢、偵訊時之供述、㈡被告李依蒨於警詢、偵訊時
    之供述、㈢證人即告訴人劉雅惠警詢、偵查之證述、㈣被告李
    依蒨中國信託商業銀行帳號000000000000號帳戶交易明細表
    、被告林博舜中國信託商業銀行帳號000000000000號帳戶交
    易明細表、㈤告訴人之匯款單據、㈥被告李依蒨與告訴人之LI
    NE、微信對話紀錄翻拍照片、被告林博舜與被告李依蒨之LI
    NE對話紀錄等證據為其主要論據。　　
四、訊據被告林博舜固坦承於附表編號3、4、5、6、7、12、13
    、15、16、17、19、20、21、22所示時間，在臺北市○○區○○
    路00號超商處，向告訴人收取如附表所示金額之現金，再以
    附表所示方式交付給被告李依蒨，惟堅詞否認有何共同詐欺
    取財之犯行，辯稱：伊都是依李依蒨指示去找劉雅惠拿錢的
    ，拿到的錢也都全部交給李依蒨，李依蒨只跟伊說她跟劉雅
    惠借錢，理由多是她沒錢或需要繳房租等，有時候甚至未告
    知理由，伊不知悉被告李依蒨是用什麼理由向劉雅惠借款，
    也不知道李依蒨有捏遭不實之隔離病房、張小姐等事實向劉
    雅惠詐騙金錢等情事等語。
五、經查：
　㈠被告林博舜確於附表編號3、4、5、6、7、12、13、15、16、
    17、19、20、21、22所示時間，在臺北市○○區○○路00號超商
    處，向告訴人收取如附表所示金額之現金，並以附表所示方
    式將收取之款項交予被告李依蒨等節，業據被告林博舜坦承
    不諱（本院卷第145頁），核與證人即同案被告李依蒨（偵1
    2186號卷一第235、236頁）、證人即告訴人劉雅惠（偵1218
    6號卷一第34頁）所述相符，並有被告林博舜與被告李依蒨
    之LINE對話紀錄截圖（偵12186號卷一第81至83頁）、被告
    林博舜於110年6月15日前往取款時之監視器錄影畫面截圖及
    查獲現場照片（偵12186號卷一第75至79頁）、告訴人合作
    金庫銀行帳號0000000000000號帳戶存摺影本、歷史交易明
    細查詢結果（偵12186號卷一第45至55頁，偵16969號卷第28
    7至289頁）、被告李依蒨中國信託銀行帳號000000000000號
    帳戶存款交易明細（偵12186號卷一第177至228頁）、被告
    林博舜中國信託銀行帳號000000000000號帳戶存款交易明細
    （偵16969號卷第255至280頁）等件在卷可稽，是上揭事實
    固堪認定。
　㈡然被告李依蒨並未告知被告林博舜上開款項乃詐欺告訴人所
    得，僅稱係向告訴人借款，即指示被告林博舜前往約定地點
    取款，取款後被告林博舜即將款項全數交付予被告李依蒨，
    並未從中抽取利潤，亦未與被告李依蒨共同使用詐欺所得等
    情，業據被告李依蒨於警詢、偵訊時陳述：「是伊指示林博
    舜於6月15日前往取款，當時伊跟林博舜已分手，但還是朋
    友，林博舜不知道伊跟劉雅惠借錢的用途，因為伊都跟林博
    舜說伊母親要用錢，請他向劉雅惠拿錢，有時候也不用多說
    ，請他去拿就去拿了」、「林博舜沒有從中抽取利潤，全數
    款項都交付予伊」、「伊拿這些錢，都沒有分給林博舜，他
    不知道伊跟告訴人拿的錢是詐騙劉雅惠的錢」等語明確（偵
    12186號卷一第235、236頁，偵16969號卷第241頁）。而觀
    諸被告林博舜與被告李依蒨之LINE對話紀錄截圖（偵12186
    號卷一第83頁）：
　　（被告李）你現在去跟媽咪拿錢
　　（被告林）嗯
　　（被告李）一點半到全家
　　（被告林）嗯
　　（被告李）你快出門，1：30一定要到，不然進塔的錢就沒
　　          有了
　　（被告李）到了沒有？？？你到沒到？？？
　　（被告林）拿到了
　　（被告李）多少
　　（被告林）35萬
　　（被告李）你算了嗎？好，你拿到我家樓下給我，到了打給
              我
　　（被告林）嗯，在哪一個家，媽媽那？
　　（被告李）嗯，媽媽這
　　（被告林）嗯
　　亦可見被告李依蒨要求被告林博舜向告訴人取款時，僅告知
    被告林博舜該筆款項將作為進塔等喪葬費用使用，核與被告
    林博舜所述：「這幾次李佳芯是告訴我他外公過世需要用到
    錢」、「那是李佳芯跟劉雅惠他們講好的，我原本有懷疑並
    詢問李佳芯，但他都沒有跟我說，最後我只是聽從李佳芯的
    指示去拿錢，只知道李佳芯家裡發生很多事情，具體詳細的
    我就不清楚」、「是李佳芯指示我向劉雅惠面交取款的，李
    佳芯只有說她跟劉雅惠借錢，叫我幫他去跟劉雅惠拿錢」等
    語相符（偵12186號卷一第20、141頁），足徵被告林博舜前
    揭辯稱被告李依蒨僅告知係向告訴人借款，其不知道被告李
    依蒨以何理由向告訴人借款，也不知悉被告李依蒨有捏造隔
    離病房、張小姐等不實事項詐騙告訴人等語，並非無稽。再
    參諸被告林博舜向告訴人收取款項後，均如數交付予被告李
    依蒨，無證據顯示其有從中獲取報酬或與被告李依蒨共享犯
    罪所得之情形，益徵被告林博舜應僅係純粹幫被告李依蒨跑
    腿取款，並無與之共同詐欺告訴人財物之主觀意圖。
  ㈢起訴意旨雖認被告林博舜為男女朋友，且自承察覺此種短時
    間向告訴人收取鉅額現金之情狀有異，是被告林博舜衡情應
    對於被告李依蒨之詐術有所知悉，卻仍參與被告李依蒨犯行
    向告訴人收取款項，應認被告林博舜與被告李依蒨間對於詐
    欺犯行之實行具有犯意聯絡及行為分擔等語。惟查：被告李
    依蒨、林博舜於警詢、偵訊時均否認其二人於案發時仍維持
    男女朋友關係（被告李依蒨：偵12186號卷一第232頁，偵16
    969號卷第241頁；被告林博舜：偵12186號卷一第131頁），
    是起訴意旨以此作為前提推論被告林博舜知情，於論理上已
    有瑕疵；況縱認當時被告林博舜、李依蒨當時仍交情匪淺，
    然親密伴侶間互相為對方跑腿、處理事務，乃人情之常，並
    不見得會過問原因，被告林博舜雖坦言覺得被告李依蒨頻繁
    向告訴人借款之行為與常情有異，惟此充其量僅能推論被告
    林博舜知悉被告李依蒨與告訴人間之互動及經濟往來模式與
    常情相違，在查無其他積極事證之情況下，尚不足以建構起
    被告林博舜亦共同涉犯詐欺罪嫌之論證與理由。
  ㈣至被告李依蒨固於本院審理程序時翻異前詞指稱：「被告林
    博舜知道我有跟劉雅惠索取金錢，他也有自己拿這些錢去用
    」、「（你之前為何說林博舜不知情？）因為我跟他是情侶
    關係，我不想讓他被判刑，所以才會這麼說，我做警詢筆錄
    時還跟林博舜在一起，但已經快要分手了，我當時心裡已經
    決定要跟他分手，大概再隔四、五個月就確定分手了，是我
    要分手的」等語（本院卷第195至196頁），惟此說法與被告
    李依蒨於警詢、偵訊時所述其與被告林博舜於案發前即110
    年2月時就已分手（偵16969號卷第241頁）、被告林博舜對
    本案詐欺情事並不知情，也未因此獲取報酬或共享犯罪所得
    等內容顯然大相逕庭（偵12186號卷一第235、236頁，偵169
    69號卷第241頁），其供詞反覆、前後所述不一，憑信性已
    有疑義；且據被告李依蒨於審理時所言，即其在為警詢筆錄
    時已決意與被告林博舜分手，則何以仍顧慮情侶關係而隱瞞
    被告林博舜涉案情形？又若當時係顧及昔日情分而隱瞞，則
    為何於審理期日時又改口翻異其詞，被告李依蒨就此均未提
    出合理解釋，且其所言亦無其他證據支持佐證，自難以之逕
    為對被告林博舜不利之認定。
六、綜上所述，公訴人所提出之積極證據，尚不足以使本院獲致
    被告林博舜確有與被告李依蒨共同詐欺之確切心證，而難為
    被告林博舜有罪之確信，揆諸首揭法條規定及判例意旨，本
    件不能證明被告林博舜犯罪，自應為被告林博舜無罪之諭知
    。
據上論斷，應依刑事訴訟法第299條第1項前段、第301條第1項，
刑法第339條第1項、第38條之1第1項前段、第3項，刑法施行法
第1條之1第1項，判決如主文。
本案經檢察官陳韻中提起公訴，檢察官謝榮林到庭執行職務。
中    華    民    國   111    年    12    月    22    日
                  刑事第三庭  審判長法  官  李 郁 屏
 
                                    法  官  鐘 乃 皓
 
                                    法  官  黃 瀞 儀　
以上正本證明與原本無異。
如不服本判決應於收受送達後20日內向本院提出上訴書狀，並應
敘述具體理由。其未敘述上訴理由者，應於上訴期間屆滿後20日
內向本院補提理由書( 均須按他造當事人之人數附繕本) 「切勿
逕送上級法院」。
因疫情而遲誤不變期間，得向法院聲請回復原狀。
                                    書記官  謝 佳 穎　
中　　華　　民　　國　　111 　年　　12　　月　　22　　日

附錄本案論罪科刑之依據：
中華民國刑法
第 339 條
意圖為自己或第三人不法之所有，以詐術使人將本人或第三人之
物交付者，處五年以下有期徒刑、拘役或科或併科五十萬元以下
罰金。
以前項方法得財產上不法之利益或使第三人得之者，亦同。
前二項之未遂犯罰之。　　　
附表：
編號 時間 金額 取款方式 證據 1 110年2月4日 25萬元 劉雅惠匯入李佳芯中信銀帳號000000000000號帳戶。 1.告訴人警詢、偵查中證述（110偵12186號卷一P33-35、251-253、275-277、110偵16969號卷P181-183） 2.告訴人合作金庫銀行帳號0000000000000號帳戶存摺影本（110偵12186號卷一P49）　 3.告訴人合作金庫歷史交易明細查詢結果（110偵16969號卷P287）　 4.告訴人與被告李佳芯LINE對話紀錄（110偵16969號卷P159-167）　 5.被告李佳芯中國信託銀行帳號000000000000號帳戶存款交易明細（110偵12186號卷一P189）　 2 110年2月8日 41萬元 劉雅惠匯入李佳芯中信銀帳號000000000000號帳戶。 1.告訴人警詢、偵查中證述（110偵12186號卷一P33-35、251-253、275-277、110偵16969號卷P181-183） 2.告訴人合作金庫銀行帳號0000000000000號帳戶存摺影本（110偵12186號卷一P49）　 3.告訴人合作金庫歷史交易明細查詢結果（110偵16969號卷P287） 4.告訴人與被告李佳芯LINE對話紀錄（110偵16969號卷P159-167）　　 5.被告李佳芯中國信託銀行帳號000000000000號帳戶存款交易明細（110偵12186號卷一P190）　 3 110年2月10日 15萬元 不知情林博舜當面向劉雅惠取款，林博舜先存入自身中信銀帳號000000000000號帳戶，再匯款至李佳芯中信銀帳號000000000000號帳戶。 1.告訴人警詢、偵查中證述（110偵12186號卷一P33-35、251-253、275-277、110偵16969號卷P181-183） 2.告訴人提出之轉帳/提現明細（110偵12186號卷一P61）　 3.告訴人與被告李佳芯LINE對話紀錄（110偵16969號卷P159-167）　 4.被告林博舜中信銀行帳號000000000000號帳戶存款交易明細（110偵16969號卷P255）　 5.被告李佳芯中國信託銀行帳號000000000000號帳戶存款交易明細（110偵12186號卷一P191）　 4 110年2月11日 20萬元 林博舜當面向劉雅惠取款，林博舜先存入自身中信銀帳號000000000000號帳戶，再分別於110年2月11日、12日匯款至李佳芯中信銀帳號000000000000號帳戶。   1.告訴人警詢、偵查中證述（110偵12186號卷一P33-35、251-253、275-277、110偵16969號卷P181-183） 2.告訴人提出之轉帳/提現明細（110偵12186號卷一P61）　 3.告訴人與被告李佳芯LINE對話紀錄（110偵16969號卷P159-167）　 4.被告林博舜中信銀行帳號000000000000號帳戶存款交易明細（110偵16969號卷P256）　 5.被告李佳芯中國信託銀行帳號000000000000號帳戶存款交易明細（110偵12186號卷一P192）　 5 110年2月15日  36萬元 林博舜當面向劉雅惠取款，林博舜先存入自身中信銀帳號000000000000號帳戶，再分別於110年2月15日、16日匯款計36萬元至李佳芯中信銀帳號000000000000號帳戶。 1.告訴人警詢、偵查中證述（110偵12186號卷一P33-35、251-253、275-277、110偵16969號卷P181-183） 2.告訴人提出之轉帳/提現明細（110偵12186號卷一P61）　 3.告訴人與被告李佳芯LINE對話紀錄（110偵16969號卷P159-167）　 4.被告林博舜中信銀行帳號000000000000號帳戶存款交易明細（110偵16969號卷P256-257）　 5.被告李佳芯中國信託銀行帳號000000000000號帳戶存款交易明細（110偵12186號卷一P193-194） 6 110年2月20日 13萬元 林博舜當面向劉雅惠取款，林博舜先存入自身中信銀帳號000000000000號帳戶，再匯款至李佳芯中信銀帳號000000000000號帳戶。 1.告訴人警詢、偵查中證述（110偵12186號卷一P33-35、251-253、275-277、110偵16969號卷P181-183） 2.告訴人提出之轉帳/提現明細（110偵12186號卷一P63）　 3.告訴人與被告李佳芯LINE對話紀錄（110偵16969號卷P159-167）　 4.被告林博舜中信銀行帳號000000000000號帳戶存款交易明細（110偵16969號卷P258）　 5.被告李佳芯中國信託銀行帳號000000000000號帳戶存款交易明細（110偵12186號卷一P196-197）　 7 110年2月21日 14萬元 林博舜當面向劉雅惠取款，林博舜先存入自身中信銀帳號000000000000號帳戶，再匯款至李佳芯中信銀帳號000000000000號帳戶。 1.告訴人警詢、偵查中證述（110偵12186號卷一P33-35、251-253、275-277、110偵16969號卷P181-183） 2.告訴人提出之轉帳/提現明細（110偵12186號卷一P63）　 3.告訴人與被告李佳芯LINE對話紀錄（110偵16969號卷P159-167）　 4.被告林博舜中信銀行帳號000000000000號帳戶存款交易明細（110偵16969號卷P258）　 5.被告李佳芯中國信託銀行帳號000000000000號帳戶存款交易明細（110偵12186號卷一P197）　 9 110年2月26日 30萬元 劉雅惠匯入李佳芯中信銀帳號000000000000號帳戶。 1.告訴人警詢、偵查中證述（110偵12186號卷一P33-35、251-253、275-277、110偵16969號卷P181-183） 2.告訴人合作金庫銀行帳號0000000000000號帳戶存摺影本（110偵12186號卷一P53）　 3.告訴人合作金庫歷史交易明細查詢結果（110偵16969號卷P288） 4.告訴人與被告李佳芯LINE對話紀錄（110偵16969號卷P159-167）　 5.被告李佳芯中國信託銀行帳號000000000000號帳戶存款交易明細（110偵12186號卷一P199）　　 10 110年3月2日 100萬元 劉雅惠匯入李佳芯中信銀帳號000000000000號帳戶。 1.告訴人警詢、偵查中證述（110偵12186號卷一P33-35、251-253、275-277、110偵16969號卷P181-183） 2.告訴人合作金庫銀行帳號0000000000000號帳戶存摺影本（110偵12186號卷一P53）　 3.告訴人合作金庫歷史交易明細查詢結果（110偵16969號卷P288）　 4.被告李佳芯中國信託銀行帳號000000000000號帳戶存款交易明細（110偵12186號卷一P200）　  11 110年3月3日 30萬元 劉雅惠匯入李佳芯中信銀帳號000000000000號帳戶。 1.告訴人警詢、偵查中證述（110偵12186號卷一P33-35、251-253、275-277、110偵16969號卷P181-183） 2.被告李佳芯中國信託銀行帳號000000000000號帳戶存款交易明細（110偵12186號卷一P200）  12 110年3月下旬某日   12萬元 林博舜當面向劉雅惠取款後，林博舜先存入自身中信銀帳號000000000000號帳戶，再於110年3月31日領出交予李佳芯。  1.告訴人警詢、偵查中證述（110偵12186號卷一P33-35、251-253、275-277、110偵16969號卷P181-183） 2.告訴人提出之轉帳/提現明細（110偵12186號卷一P63）　 3.被告林博舜中信銀行帳號000000000000號帳戶存款交易明細（110偵16969號卷P263）　  13 110年5月4日 19萬元 林博舜當面向劉雅惠取款，林博舜再交予李佳芯。 1.告訴人警詢、偵查中證述（110偵12186號卷一P33-35、251-253、275-277、110偵16969號卷P181-183） 2.告訴人合作金庫銀行帳號0000000000000號帳戶存摺影本（110偵12186號卷一P53）　 3.告訴人與被告李佳芯微信對話紀錄（110偵16969號卷P112-117）　 14 110年5月5日 20萬元 劉雅惠匯入李佳芯中信銀帳號000000000000號帳戶。 1.告訴人警詢、偵查中證述（110偵12186號卷一P33-35、251-253、275-277、110偵16969號卷P181-183） 2.永豐銀行110年5月5日匯款申請單（110偵12186號劉雅惠函寄資料卷P7） 3.告訴人與被告李佳芯微信對話紀錄（110偵16969號卷P118-120）　　 4.被告李佳芯中國信託銀行帳號000000000000號帳戶存款交易明細（110偵12186號卷一P208）　 15 110年5月17日 18萬元 林博舜當面向劉雅惠取款，林博舜再匯款至李佳芯中信銀帳號000000000000號帳戶。 1.告訴人警詢、偵查中證述（110偵12186號卷一P33-35、251-253、275-277、110偵16969號卷P181-183） 2.告訴人提出之轉帳/提現明細（110偵12186號卷一P65）　 3.告訴人與被告李佳芯微信對話紀錄（110偵16969號卷P133）　 4.被告林博舜中信銀行帳號000000000000號帳戶存款交易明細（110偵16969號卷P267-268）　 5.被告李佳芯中國信託銀行帳號000000000000號帳戶存款交易明細（110偵12186號卷一P210）　 16 110年5月18日 32萬元   林博舜當面向劉雅惠取款，林博舜再交予李佳芯。 1.告訴人警詢、偵查中證述（110偵12186號卷一P33-35、251-253、275-277、110偵16969號卷P181-183） 2.告訴人合作金庫銀行帳號0000000000000號帳戶存摺影本（110偵12186號卷一P55）　 3.告訴人與被告李佳芯微信對話紀錄（110偵16969號卷P133）　 17 110年5月20日 10萬元 林博舜當面向劉雅惠取款，林博舜先存入自身中信銀帳號000000000000號帳戶，再匯款至李佳芯中信銀帳號000000000000號帳戶。 1.告訴人警詢、偵查中證述（110偵12186號卷一P33-35、251-253、275-277、110偵16969號卷P181-183） 2.告訴人提出之轉帳/提現明細（110偵12186號卷一P65）　 3.告訴人與被告李佳芯微信對話紀錄（110偵16969號卷P134-135）　 4.被告林博舜中信銀行帳號000000000000號帳戶存款交易明細（110偵16969號卷P268）　 5.被告李佳芯中國信託銀行帳號000000000000號帳戶存款交易明細（110偵12186號卷一P211）　 18 110年5月21日 12萬元 劉雅惠匯入李佳芯中信銀帳號000000000000號帳戶。 1.告訴人警詢、偵查中證述（110偵12186號卷一P33-35、251-253、275-277、110偵16969號卷P181-183） 2.合作金庫銀行110年5月21日匯款申請書代收入傳票（110偵12186號卷一P57） 3.告訴人與被告李佳芯微信對話紀錄（110偵16969號卷P135）　　 4.被告李佳芯中國信託銀行帳號000000000000號帳戶存款交易明細（110偵12186號卷一P211）　 19 110年5月24日 10萬元 林博舜當面向劉雅惠取款，林博舜先存入自身中信銀帳號000000000000號帳戶，再匯款至李佳芯中信銀帳號000000000000號帳戶。 1.告訴人警詢、偵查中證述（110偵12186號卷一P33-35、251-253、275-277、110偵16969號卷P181-183） 2.告訴人提出之轉帳/提現明細（110偵12186號卷一P67）　 3.告訴人與被告李佳芯微信對話紀錄（110偵16969號卷P136-137）　 4.被告林博舜中信銀行帳號000000000000號帳戶存款交易明細（110偵16969號卷P269）　 5.被告李佳芯中國信託銀行帳號000000000000號帳戶存款交易明細（110偵12186號卷一P211）　 20 110年5月25日 32萬元 林博舜當面向劉雅惠取款，林博舜再交予李佳芯（其中15萬元先存入林博舜自身中信銀帳號000000000000號帳戶，再匯款至李佳芯中信銀帳號000000000000號帳戶，其餘以現金交付）。 1.告訴人警詢、偵查中證述（110偵12186號卷一P33-35、251-253、275-277、110偵16969號卷P181-183） 2.告訴人提出之轉帳/提現明細（110偵12186號卷一P67）　 3.告訴人與被告李佳芯微信對話紀錄（110偵16969號卷P138-140）　 4.被告林博舜中信銀行帳號000000000000號帳戶存款交易明細（110偵16969號卷P269）　 5.被告李佳芯中國信託銀行帳號000000000000號帳戶存款交易明細（110偵12186號卷一P212）　 21 110年5月31日 16萬7000元  林博舜當面向劉雅惠取款，林博舜再交予李佳芯（其中4萬7000元先存入林博舜自身中信銀帳號000000000000號帳戶，再匯款至李佳芯中信銀帳號000000000000號帳戶，其餘以現金交付）。 1.告訴人警詢、偵查中證述（110偵12186號卷一P33-35、251-253、275-277、110偵16969號卷P181-183） 2.告訴人提出之轉帳/提現明細（110偵12186號卷一P67）　 3.告訴人與被告李佳芯微信對話紀錄（110偵16969號卷P143-145、200）　 4.被告林博舜中信銀行帳號000000000000號帳戶存款交易明細（110偵16969號卷P269-270）　 5.被告李佳芯中國信託銀行帳號000000000000號帳戶存款交易明細（110偵12186號卷一P212）　 22 110年6月6日 6萬元 林博舜當面向劉雅惠取款，林博舜再交予李佳芯。 1.告訴人警詢、偵查中證述（110偵12186號卷一P33-35、251-253、275-277、110偵16969號卷P181-183） 2.告訴人與被告李佳芯微信對話紀錄（110偵16969號卷P151-154、202、205） 　 　　  總計 511萬7000元